【裁判字號】    90,易,2043
【裁判日期】    900803
【裁判案由】    竊盜
【裁判全文】
臺灣臺中地方法院刑事判決                          九十年度易字第二四三號
    公  訴  人  臺灣台中地方法院檢察署檢察官
    被      告  乙○○
右列被告因竊盜案件，經檢察官提起公訴（九十年度偵字第六七００號），暨台灣苗
栗地方法院檢察署（九十年度偵字第三○七五號）移送併辦，本院判決如左：
    主      文
乙○○連續攜帶兇器竊盜，累犯，處有期徒刑壹年拾月。
扣案之破壞剪壹支，沒收。
    事      實
一、乙○○前於民國（下同）八十七年間即有竊盜之犯罪紀錄（一次），又因竊盜罪
    及傷害罪，分別經台灣苗栗地方法院判處有期徒刑八月、二月確定，嗣經定執行
    刑為有期徒刑十月，甫於九十年一月二十三日執行完畢。惟其仍不知檢束行為，
    復基於意圖為自己不法所有之概括犯意，分別於九十年三月下旬某日及同年四月
    八日下午四時許，駕駛車牌號碼６Ｈ－八四八○號自用小客車至台中縣和平鄉○
    ○村○○路○段二十二號成佳砂石廠，先後持客觀上具有危險性之工具大型破壞
剪（即鋼剪），竊取甲○○所有之電纜銅線一百十五公斤及一百二十五公斤，得
    手後，於同年三月下旬某日，將第一次竊得之電纜銅線一百十五公斤，載運至苗
    栗縣公館鄉○○村○○路一五四之二號邱董秋蘭所經營之順基舊貨行，以每公斤
    新台幣（下同）十五元之價格出售予不知情之邱董秋蘭（另案已為公訴人不起訴
    處分確定），得款一千七百元。嗣於九十年四月八日下午七時三十分許，乙○○
    駕駛前開小客車，運第二次竊取之電纜銅線一百二十五公斤，行經台中縣和平鄉
    ○○村○○路○段白布帆橋時，為警攔停後發現，始知上情，並扣得上開其所有
    之大型破壞剪乙支。乙○○隨即經警送臺灣台中地方法院檢察署檢察官訊問後，
    經飭回，然乙○○仍基於先前之概括犯意，復於九十年六月二十一日凌晨三時許
    ，又持客觀上具有危險性之工具剪刀乙把至苗栗縣大湖鄉○○村○○道七鄰之果
    園竊取丙○○種植而所有之高接梨計一百二十公斤，嗣於同日上午七時三十分許
    ，在苗栗縣大湖鄉○○○○道一三九公里處，為警查獲。
二、案經台中縣警察局和平分局報請台灣台中地方法院檢察署檢察官偵查起訴，及台
    灣苗栗地方法院檢察署移送併辦。
    理      由
一、訊據被告乙○○對於右揭事實，坦承不諱。並據被害人甲○○於警訊、偵查中（
    見臺灣台中地方法院檢察署九十年度偵字第九○八四號偵查卷第二十四、六十九
    頁），被害人丙○○於警訊中（見台灣苗栗地方法院檢察署九十年度偵字第三○
    七五號偵查卷第十二頁）指述甚明。核與邱董秋蘭、邱木火（即邱董秋蘭之夫）
    於警訊、偵查中供述情節相符（見第九○八四號偵查卷第二十、二十一、四十八
    、六十九頁）。復有卷附之被害人領回之贓物領據二紙（見上開偵查卷第三十、
    十七頁）、照片八幀（見本案偵查卷第二十七、二十八頁）及扣案之破壞剪乙支
    可佐。足見被告之自白與事實相符。按被告明知並非上開電纜銅線及高接梨之所
    有權人，亦無任何民事上權利。其未經被害人之同意而取走上開電纜銅線及高接
    梨，據為己有，係破壞被害人甲○○、丙○○對上開電纜銅線及高接梨之持有，
    建立自己之持有。是被告顯有不法所有之意圖甚明。是以本件事證明確，被告犯
    行洵堪認定。
二、按刑法第三百二十一條第一項第三款之攜帶兇器竊盜罪，係以行為人攜帶兇器竊
    盜為其加重條件，此所謂兇器，其種類並無限制，凡客觀上足對人之生命、身體
    、安全構成威脅，具有危險性之兇器均屬之，且祇須行竊時攜帶此種具有危險性
    之兇器為已足，並不以攜帶之初有行兇之意圖為必要。查本件所扣案之大型破壞
    剪（即鋼剪）及第三次竊取高接梨用之剪刀，足以對人之生命、身體、安全構成
    威脅，是屬於上開條款所稱之兇器甚明。是核被告所為，係犯刑法第三百二十一
    條第一項第三款之攜帶兇器竊盜罪。其先後三次竊盜行為，時間緊接，犯罪構成
    要件相同，顯係基於概括之犯意為之，為連續犯，爰依刑法第五十六條之規定以
    一罪論，並加重其刑。查被告前因竊盜罪及傷害罪，分別經台灣苗栗地方法院判
    處有期徒刑八月、二月確定，嗣經定執行刑為有期徒刑十月，甫於九十年一月二
    十三日執行完畢之事實，有台灣台中地方法院檢察署刑案資料查註紀錄表及台灣
    高等法院被告全國前案紀錄表各乙份，在卷可稽，其於五年以內再犯本件有期徒
    刑以上之罪，為累犯，應依刑法第四十七條規定加重其刑。上述二次刑之加重原
    因，事由不同，乃遞加之。爰審酌被告前於八十七年間即有竊盜之犯罪紀錄（一
    次），此有同右刑案資料查註紀錄表及被告全國前案紀錄表可稽，其再犯本件竊
    盜犯行，足見不知檢束行為，及犯罪之動機、目的、手段、所生危害尚非嚴重，
    且犯罪後坦承犯行，態度尚稱良好等一切情狀，量處如主文所示之刑。又被告雖
    自八十七年起至八十八年止，已有二次之竊盜犯罪紀錄。然本院衡量被告所犯本
    件竊盜罪，情節尚非重大，亦尚不足認為其已有犯竊盜罪之習慣或以犯此罪為常
    業，基於保安處分與有期徒刑之執行同為拘束被告身體之自由。而按公法上比例
    原則落實於刑法而生之罪刑相當原則及禁止重複評價原則，認為宣告被告如主文
    所示之一年十月有期徒刑之刑罰，以足以完全評價被告之犯罪行為，是尚勿庸依
    竊盜犯贓物犯保安處分條例第三條之規定予以宣告強制工作之保安處分，併予敘
    明。至扣案之大型破壞剪（即鋼剪）乙支，雖被告稱：扣案之大型破壞不是伊的
    ，係伊於執行傷害罪的時候，同牢房姓黃跟伊講，置於該處的，伊不知道姓黃的
    詳細名字云云。然查，被告於警訊及偵查中均稱：係伊以上開小客車，載上開工
    具至前開處所竊取的等語（見偵查卷第十六、四十一頁）。是既係被告攜帶至現
    場，且被告亦無法供出上開伊所稱工具之所有人，則被告空言泛稱前開扣案工具
    非伊所有，即無足採。而上開扣案之工具係被告所有乙情，亦堪認定，爰依刑法
    第三十八條第一項第二款規定予以宣告沒收。
據上論斷，應依刑事訴訟法第二百九十九條第一項前段，刑法第五十六條、第三百二
十一條第一項第三款、第四十七條、第三十八條第一項第二款，罰金罰鍰提高標準條
例第一條前段，判決如主文。
中      華      民      國      九十      年      八      月      三    日
                                          臺灣臺中地方法院刑事第三庭
                                              法  官  陳  添  喜
右正本證明與原本無異。
如不服本判決，應於送達後十日內向本院提出上訴狀(須附繕本)，上訴於台灣高等
法院台中分院。
                                             書記官
中      華      民      國     九十      年      八       月      三    日
附錄論罪科刑法條全文：
刑法第三百二十一條：
犯竊盜罪而有左列情形之一者，處六月以上五年以下有期徒刑：
一  於夜間侵入住宅或有人居住之建築物、船艦，或隱匿其內而犯之者。
二  毀越門扇、牆垣或其他安全設備而犯之者。
三  攜帶兇器而犯之者。
四  結夥三人以上而犯之者。
五  乘火災、水災或其他災害之際而犯之者。
六  在車站、埠頭而犯之者。
前項之未遂犯罰之。


司法院資訊處製作；財團法人民間司法改革基金會備份。
